臺灣士林地方法院民事裁定                100年度智字第5號
原      告  日常皮飾開發有限公司
臨時管理人  駱明秀
訴訟代理人  楊慶雄
被      告  亞仕登康健科技股份有限公司
法定代理人  蘇源標
上列當事人間請求確認授權書偽造事件，本院裁定如下：
    主  文
本件移送智慧財產法院。
    理  由
一、按智慧財產法院組織法第3 條第1 款、第4 款所定之民事事
    件，由智慧財產法院管轄，智慧財產案件審理法第7 條定有
    明文；而智慧財產法院組織法第3 條第1 款則規定：智慧財
    產法院管轄依專利法、商標法、著作權法、光碟管理條例、
    營業秘密法、積體電路電路布局保護法、植物品種及種苗法
    或公平交易法所保護之智慧財產權益所生之第一審及第二審
    民事訴訟事件。又智慧財產民事訴訟事件，依智慧財產法院
    組織法第3 條第1 款、第4 款及智慧財產案件審理法第7 條
    規定，其範圍為：一智慧財產權權利歸屬或其申請權歸屬及
    其報酬爭議事件。二契約爭議事件。(一)智慧財產權授權契約
    事件。(二)智慧財產權讓與、設質、信託、同意註冊、申請權
    讓與及其他契約爭議事件。三侵權爭議事件。(一)侵害智慧財
    產權有關財產權爭議事件。(二)侵害智慧財產權有關人格權爭
    議事件。四使用智慧財產權所生補償金、權利金爭議事件。
    五公平交易法有關智慧財產權益保護事件。六智慧財產權保
    全證據及保全程序事件。七其他依法律規定或經司法院指定
    由智慧財產法院管轄之事件。智慧財產案件審理細則第2 條
    亦有明文。復按訴訟之全部或一部，法院認為無管轄權者，
    依原告聲請或依職權以裁定移送其管轄法院，民事訴訟法第
    28條第1項定有明文。
二、本件原告起訴主張：原告日常皮飾開發有限公司惟一董事徐
    偉俊於民國94年9 月1 日死亡後，即一直無法定代理人可執
    行公司業務，迄於利害關係人陳海鵬向法院聲請，始於95年
    5 月19日由臺灣臺北地方法院以95年度司字第223 號民事裁
    定，選任駱明秀為臨時管理人，是94年11月1 日駱明秀並非
    原告法定代理人，且當時駱明秀亦在美國，不在臺灣，不可
    能於94年11月1 日簽訂內容為「茲授權亞仕登康健科技為全
    權代理人，就本公司所有予亞洲地區（含臺灣、大陸、日本
    ）之商標、貨品、…有代為委託製造、…之權利」之授權書
    （下稱系爭授權書），是系爭授權書係遭偽造，惟被告法定
    代理人蘇源標卻於臺灣臺北地方法院檢察署偵查時提出作為
    證物，爰提起本件訴訟，請求確認系爭授權書是偽造的等語
    。
三、經查，原告提起之本件民事訴訟，係屬商標授權契約之爭議
    事件，依前開法條說明，自應由智慧財產法院管轄。除非兩
    造合意以普通法院為第一審管轄法院，否則應向智慧財產法
    院起訴，然綜觀本件原告起訴狀所載之事實及所附之證據，
    並無合意管轄之約定或被告同意原告向普通法院提起本件訴
    訟之陳述及書證，是原告向無管轄權之本院起訴，顯係違誤
    ，爰依職權將本件移送於該管轄法院。
四、爰裁定如主文。
中    華    民    國   100    年    8     月    17    日
                  民事第二庭  法  官  藍雅清
正本係照原本作成。
如對本裁定抗告，應於裁定送達後10日內向本院提出抗告狀，並
繳納抗告費新臺幣1,000 元。
中    華    民    國   100    年    8     月    22    日
                              書記官  張純華